# 求助陈老师，应收票据调整至应收款项融资属于会计政策变更吗？

提问人：duxuqiang 时间：2020-02-03 13:36:32
陈老师，企业 2018 年度已执行新金融工具准则， 2018 年度应收票据计量模式为以摊余成本计量， 2019 年企业对应收票据计量模式变为以公允价值计量其变动计入其他综合收益，报表列报为应收款项融资。该变更属于会计政策变更吗？

回答人：chenyiwei
这属于管理金融资产的业务模式改变导致的重分类，不是会计政策变更，无需追溯调整前期。按新CAS 22第三十条第二款处理，即：“企业将一项以摊余成本计量的金融资产重分类为以公允价值计量且其变动计入其他综合收益的金融资产的，应当按照该金融资产在重分类日的公允价值进行计量。原账面价值与公允价值之间的差额计入其他综合收益。该金融资产重分类不影响其实际利率和预期信用损失的计量。”须注意重分类在实务中应当是很少见的情况，请务必谨慎处理。

提问人：沉默羔羊 时间：2020-03-05 08:05:19
现在A股好多上市公司重分类了哦

回答人：chenyiwei
如果重分类追溯调整了前期的，实际上是差错更正。

提问人：跨度防护 时间：2020-03-06 08:05:21
请教陈版：意思是比如将应收票据调整到应收款项融资，期初数不用调整吗，有的上市公司调整了。

回答人：chenyiwei
如果调整期初数，意味着承认期初的金融资产分类存在差错。正常情况下的重分类是自重分类日起生效，不会追溯调整此前期间的数据。

提问人：沉默羔羊 时间：2020-03-09 08:05:21
再请教陈版主，为什么会说“重分类在实务中应当是很少见的情况”呢？像一般的制造业的公司，拿到票据之后都会有背书和贴现，
如果企业没有做重分类，但是在实际中有背书和贴现，这两个矛盾吗？

回答人：chenyiwei
不矛盾，各类业务模式中均有包含这种情况，即使是同一种业务模式下，其处理也不是只有一种。

提问人：沉默羔羊 时间：2020-03-09 08:05:22
另外，根据《 2018 年上市公司年报会计监管报告》“年报分析发现，部分上市公司出于资金压力或者其他原因，将应收票据以贴现或背书等形式转让并终止确认，且该类业务发生较为频繁、涉及金额也较大。在这种情况下，上市公司管理该应收票据的业务模式可能不是以收取合同现金流量为目标，导致其持有的应收票据不应被划分为以摊余成本计量的金融资产。”
是不是就意味着如果公司自己说是以收取合同现金流量为目标，但是由于资金压力等存在背书贴现的情况，也应当重分类为“应收款项融资”？

回答人：chenyiwei
这不是重分类，而是初始确认时就要做好恰当的分类。